臺灣臺南地方法院民事裁定
111年度護字第181號
聲  請  人  臺南市政府社會局

法定代理人  陳榮枝
送達代收人  臺南市政府家庭暴力暨性侵害防治中心 

相  對  人  黃Ａ    姓名年籍詳附件
法定代理人  肖Ｂ    姓名住所詳附件
            黃Ｃ    姓名住所詳附件
上列當事人間聲請延長安置事件，本院裁定如下：
    主      文
准將相對人自民國一一一年八月二十一日起延長安置三個月。
聲請費用新臺幣壹仟元由相對人負擔。
    理      由
一、按兒童及少年有下列各款情形之一者，直轄市、縣（市）主
    管機關應予保護、安置或為其他處置；必要時得進行緊急安
    置：兒童及少年未受適當之養育或照顧。兒童及少年有立
    即接受醫療之必要，而未就醫。兒童及少年遭受遺棄、身
    心虐待、買賣、質押，被強迫或引誘從事不正當之行為或工
    作。兒童及少年遭受其他迫害，非立即安置難以有效保護
    。又直轄市、縣（市）主管機關依前條規定緊急安置時，應
    即通報當地地方法院及警察機關，並通知兒童及少年之父母
    、監護人。但其無父母、監護人或通知顯有困難時，得不通
    知之。緊急安置不得超過72小時，非72小時以上之安置不足
    以保護兒童及少年者，得聲請法院裁定繼續安置。繼續安置
    以3個月為限；必要時，得聲請法院裁定延長之，每次得聲
    請延長3個月。兒童及少年福利與權益保障法第56條第1項、
    第57條第1、2項分別定有明文。
二、本件聲請意旨略以：本案相對人業於民國111年2月18日15時
    由聲請人緊急安置，並經鈞院111年度護字第104號裁定延長
    安置至111年8月20日在案。陳Ｄ為肖Ｂ同居人，相對人疑似遭
    陳Ｄ性騷擾及猥褻，評估相對人係未成年，自我保護功能有
    限，且兩造同住一家戶，又同住之法定代理人肖Ｂ尚難相信
    相對人所述，且肖Ｂ受自身精神疾病症狀影響，無法為維護
    相對人人身安全並提供妥適照顧，為維護相對人人身安全，
    爰依兒童及少年福利與權益保障法第57條第2項規定，聲請
    准予延長安置相對人3個月，自111年8月21日至111年11月20
    日止等語。
三、經查，聲請人主張之上開事實，業據其提出臺南市政府家庭
    暴力暨性侵害防治中心兒童及少年保護案件安置評估報告表
    為證，並經本院調閱111年度護字第104號延長安置案卷核閱
    綦詳，參諸前開評估報告表略以：「…評估分析：㈠親職功
    能：案母甫剛出院，出院後的服藥遵從性與病況穩定度仍持
    續觀察中，表示目前仍仰賴嫌疑人照顧，又對案主是否遭受
    侵害一事持保留，雖表示想帶案主回中國生活，但尚未有具
    體行動，評估案母對於危險情境的認知仍不足，親職功能待
    提升。㈡改變狀況：1.案母有意願接受社政安排相關課程，
    亦積極申請親子會面，有初步將案主接回照顧的計畫，但尚
    未有具體行動。2.案母能接受精神醫療協助，但出院後的服
    藥遵從性及後續回診仍須觀察中。㈢支持系統：案姑婆居台
    南，希望案母能穩定接受精神科治療，也表示若案母願意帶
    著案主離開嫌疑人，可提供暫時住所租給案主母女，並介紹
    看護工作給案母，但無法協助照顧案主。㈣法定代理人對於
    本次延長安置之回應：案母同意延長安置，目前暫無接送案
    主返家的具體行動，希望社政能協助照顧案主。處遇計畫
    ：㈠延長安置：為維護案主人身安全及最佳利益及考量保護
    令規範，本案擬延長安置3個月。㈡家庭重整服務：1.評估台
    灣親屬安置之可行性。2.請透過寄養家庭培力案主自立能力
    。3.追蹤案件司法進度。4.追蹤案母強制親職教育狀況及評
    估案母身心狀況，並提升案母及案主安全計畫擬定之執行可
    行性」等語，是本件聲請核與前揭法條規定並無不合，應予
    准許。
四、依家事事件法第97條，非訟事件法第21條第2項、第24條第1
    項，民事訴訟法第78條，裁定如主文。
中　　華　　民　　國　　111 　年　　9 　　月　　29　　日
                   家事法庭法　官　許嘉容
以上正本係照原本作成。　　　　　　　　
如不服本裁定，應於送達後10日內向本院提出抗告狀，並繳納抗
告費新臺幣1,000元。
中　　華　　民　　國　　111 　年　　9 　　月　　29　　日
                            書記官  李雅涵